【裁判字號】    97,審救,75
【裁判日期】    971128
【裁判案由】    訴訟救助
【裁判全文】
臺灣臺北地方法院民事裁定              97年度審救字第75號
聲  請  人  乙○○
            丙○○
                      共同送達.
上列聲請人因與劉湘澤、劉宗哲、劉穎穎、劉蓉蓉間請求損害賠
償等事件，聲請訴訟救助，本院裁定如下：
    主  文
聲請駁回。
    理  由
一、本件聲請意旨略以：聲請人頃獲本院97年度審訴字第1543號
    裁定，命聲請人補繳訴訟費用新台幣（下同）724,592元，
    茲因聲請人實無資力支出上開訴訟費用。為此，依民事訴訟
    法第107條規定，聲請裁定准予訴訟救助云云。
二、按當事人無資力支出訴訟費用，且非顯無勝訴之望者，依民
    事訴訟法第107條規定，法院固應依聲請准予訴訟救助，惟
    此項請求救助之事由，依同法第109條第2項及第284條之規
    定，應提出能即時調查之證據以釋明之。而所謂「無資力」
    ，係指窘於生活，且缺乏經濟信用或符合社會救助法之低收
    入戶或其每月可處分之收入及可處分之資產低於一定標準者
    而言。申言之，若非取給於自己或家族所必需之生活費不能
    支出訴訟費用，且無籌措款項以支出訴訟費用之信用技能，
    方能謂之為無資力支出訴訟費用。經查，本件聲請人主張其
    無資力支出訴訟費用乙節，未據提出任何足供本院即時調查
    之證據，以釋明其無資力支出訴訟費用之主張為真實，則聲
    請人空言泛稱依法應許其訴訟救助云云，已難認採。矧本院
    依職權查閱稅務電子閘門財產所得調件明細表所示，聲請人
    乙○○95年度所得總額為596,278元，且名下尚有土地、房
    屋、汽車及投資等25項財產總額為26,249,077元，又其96年
    度所得總額增為833,561元（包括租賃所得420,000元、股利
    憑單413,550元、利息所得11元），且持有土地、房屋、汽
    車及投資等25項財產總額為26,249,077元；聲請人丙○○95
    年度所得總額雖僅1,028元，惟名下尚有土地、汽車及投資
    等5項財產總額為19,018,650元，又其96年度所得總額雖僅
    611元，惟名下亦尚有土地、汽車及投資等5項財產總額為19
    ,018,650 元，復衡諸本院97年度審訴字第1543號請求損害
    賠償事件，聲請人應繳第一審裁判費為724,592元等情，要
    難據此認定聲請人有窘於生活，且缺乏經濟信用而無資力支
    出本件訴訟費用之情形。從而，聲請人聲請訴訟救助，洵非
    有據，應予駁回。
三、爰裁定如主文。
中    華    民    國    97    年    11    月    28    日
                  民事第六庭    法  官  林秀圓
以上正本係照原本作成
如不服本裁定應於送達後10日內向本院提出抗告狀，並繳納抗告
費新臺幣1,000元
中    華    民    國    97    年    11    月    28    日
                                書記官  馮姿蓉


司法院資訊處製作；財團法人民間司法改革基金會備份。
